臺灣屏東地方法院刑事判決　　　　　　　　　　　　　九十三年度簡上字第八七號
　　上　訴　人　臺灣屏東地方法院檢察署檢察官
　　被　　　告　乙○
右上訴人因被告家暴傷害案件，不服本院刑事庭九十二年度簡字第八四三號，中華民
國九十二年十二月十五日刑事簡易判決（檢察官起訴書案號：台灣屏東地方法院檢察
署九十二年度偵字第四一二九號）提起上訴，本院判決如左：
    主  文
原判決關於乙○部分撤銷。
乙○傷害人之身體，處拘役貳拾日，如易科罰金，以佰元折算壹日。緩刑貳年，緩
刑期內付保護管束。
    事實及理由
一、構成犯罪事實：
  (一)乙○與甲○○係夫妻關係，於民國九十二年六月十一日下午十一時許，在屏東縣
    三地門鄉賽嘉村賽嘉巷七十六號之四友人陳忠源、鍾招金夫婦住處之客廳內，因
    細故發生爭執，乙○竟基於傷害之犯意，出手毆打甲○○之臉部，致使其受有上
    額頭擦傷一公分之傷害。
  (二)案經甲○○訴由屏東縣警察局里港分局報由台灣屏東地方法院檢察署檢察官聲請
    簡易判決處刑。
二、認定犯罪事實所根據的證據及理由：
  (一)被告乙○經合法傳喚無正當理由未到庭，惟前述犯罪事實，業據被告於警察局詢
    問時及檢察官訊問中均自白明確。
  (二)前項自白，核與告訴人甲○○及證人鍾招金、陳忠源陳訴之情節相符，並有屏東
    縣同慶醫院診斷證明書一紙及現場照片數張可以證明。
  (三)是依上開被害人指述內容及卷附之各項文書、證物等補強證據已足資擔保被告之
    上開任意性自白之真實性，按據刑事訴訟法第一百五十六條之規定，自得據被告
    前開任意性自白及各該補強證據，採信被告任意、真實之自白，認本件事證明確
    ，被告犯行洵堪認定，應予依法論科。
三、撤銷改判的理由：
  (一)撤銷原判決的理由：
    依家庭暴力法第三十條第一項規定，犯家庭暴力罪而受緩刑之宣告者，在緩刑期
    內應付保護管束。原判決認被告係犯家庭暴力罪，除依傷害罪予以論罪科刑外，
    並宣告緩刑二年，固屬有據，惟漏未諭知被告應於緩刑期內付保護管束，自有未
    洽。
  (二)自為判決的論罪科刑理由：
    1.按家庭暴力防治法所稱家庭暴力，係指家庭成員間實施身體或精神上不法侵害
      之行為；所稱家庭暴力罪，係指家庭成員間故意實施家庭暴力行為而成立其他
      法律所規定之犯罪，家庭暴力防治法第二條第一項、第二項分別定有明文。經
      查，被告徒手傷害告訴人之行為，係犯刑法第二百七十七條第一項之傷害罪，
      且屬於對家庭成員間實施身體上不法侵害之行為，自該當家庭暴力防治法所稱
      之家庭暴力罪。惟因家庭暴力防治法對於家庭暴力罪並無科處刑罰之規定，是
      仍依刑法傷害罪之規定予以論罪科刑。
    2.爰審酌被告與告訴人係屬夫妻，而夫妻彼此間應相互尊重與體諒，不應動輒拳
      腳相向，此次僅因細故發生爭執，即相互以暴力攻擊對方，惟念及係告訴人動
      手在先，並考量被告並無任何前科紀錄，此有臺灣高等法院被告全國前案紀錄
      表及臺灣屏東地方法院檢察署刑案資料查註紀錄表在卷可按，被告素行尚佳等
      一切情狀，酌情量處如主文所記載之刑罰，並諭知以銀元三百元（即新台幣九
      百元）折算一日，以資懲儆。
    3.再者，被告未曾受有期徒刑以上刑之宣告，已如前述，其素行並非不良，經此
      偵、審教訓後，當知所警惕，應無再犯之虞，本院認上開宣告之刑，以暫不執
      行為適當，爰另諭知緩刑二年，並依家庭暴力防治法第三十條第一項規定，諭
      知於緩刑期內付保護管束，以啟自新。
  (三)被告經合法傳喚，無正當理由不到庭，不待其陳述逕行判決。
四、適用法律之依據：
  (一)刑事訴訟法第四百五十五條之一第三項、第三百七十一條、第三百六十九條第一
    項前段、第三百六十四條、第二百九十九條第一項前段。
  (二)刑法第二百七十七條第一項、第十一條、第四十一條第一項、第七十四條第一款
    。
  (三)家庭暴力防治法第三十條第一項。
  (四)罰金罰鍰提高標準條例第一條前段、第二條。
中      華      民      國      九十三      年      八    月    十九    日
                               臺灣屏東地方法院刑事第五庭
                                  審判長  法  官  羅森德
                                          法  官  楊文廣
                                          法  官  林柏泓
右正本證明與原本無異。
不得上訴。
                                          書記官   劉音利
中      華      民      國      九十三      年      八    月    十九    日
中華民國刑法第二百七十七條
 (普通傷害罪)
傷害人之身體或健康者，處三年以下有期徒刑、拘役或一千元以下罰金。
犯前項之罪因而致人於死者，處無期徒刑或七年以上有期徒刑；致重傷者
，處三年以上十年以下有期徒刑。
